臺灣彰化地方法院刑事判決　　　　　　 100年度易字第1032號
公　訴　人　臺灣彰化地方法院檢察署檢察官
被　　　告　楊志宏
上列被告因竊盜案件，經檢察官提起公訴（100 年度偵字第1507
號），本院判決如下：
    主  文
楊志宏犯如附表一所示之罪，均累犯，各處如附表一所示之刑。
應執行有期徒刑壹年，如易科罰金，以新臺幣壹仟元折算壹日。
    事  實
一、楊志宏前曾因施用毒品案件，經臺灣高等法院臺中分院以
    93年度上訴字第487 號案判處有期徒刑10月、4 月，應執行
    有期徒刑1 年確定；因竊盜案件，經臺灣高等法院臺中分
    院以93年度上訴字第556 號案判處有期徒刑3 年2 月確定；
    因竊盜案件，經本院以93年度易字第466 號案判處有期徒
    刑8 月確定；因竊盜案件，經本院以94年度易字第427 號
    案判處有期徒刑8 月確定。上開案件經本院以96年度聲
    減字第1568號裁定分別減為有期徒刑5 月、2 月、4 月後，
    與不應減刑之案件定其應執行刑為有期徒刑3 年9 月，再
    與經本院以96年度聲減字第1568號裁定減刑為有期徒刑4 月
    之案，接續執行，甫於民國97年3 月4 日縮短刑期假釋付
    保護管束出監，於97年6 月28日保護管束期滿未經撤銷而視
    為因一部之執行而赦免。詎仍不知悔改，意圖為自己不法所
    有，而基於竊盜之犯意，分別於附表一所示之時間、地點，
    以附表一所示之方式，竊取如附表一所示干朝政、鄭英森、
    楊欣凱、黃龍傳等人所有如附表一所示之財物。嗣於99 年
    10月28日22時48分許，楊志宏駕駛懸掛失竊車牌號碼1592-E
    B 號之自小客車（原車牌號碼9V-9333 號，竊取該車部分業
    經本院100 年度易字第106 號案判決確定），行經南投縣南
    投市○○里○○路372 巷13號前時，停車該處並在車上睡覺
    ，為警發現該車係贓車，經徵其同意搜索而扣得懸掛在該車
    上之車牌號碼1592-EB 號2 面及放置於該車內之車牌號碼
    6230-EK 號車牌2 面、遠通電子收費卡及醒吾技術學院學生
    證影本各1 張（如附表二所示）等物品，經警循線追查因而
    查獲附表一所示之犯行。
二、案經南投縣政府警察局南投分局報告臺灣彰化地方法院檢察
    署檢察官偵查起訴。
    理  由
一、本案被告楊志宏所犯係屬刑事訴訟法第376 條第2 款所列之
    刑法第320 條第1 項竊盜罪，本院爰依刑事訴訟法第284 條
    之1 之規定行獨任審判。
二、按被告以外之人（包括證人、鑑定人、告訴人、被害人及共
    同被告等）於審判外之陳述雖不符刑事訴訟法第159 條之1
    至之4 等4 條之規定，而經當事人於審判程序同意作為證據
    ，法院審酌該言詞陳述或書面陳述作成時之情況，認為適當
    者，亦得為證據；當事人、代理人或辯護人於法院調查證據
    時，知有刑事訴訟法第159 條第1 項不得為證據之情形，而
    未於言詞辯論終結前聲明異議者，視為有前項之同意，同法
    第159 條之5 定有明文。立法意旨在於傳聞證據未經當事人
    之反對詰問予以核實，原則上先予排除。惟若當事人已放棄
    反對詰問權，於審判程序中表明同意該等傳聞證據可作為證
    據；或於言詞辯論終結前未聲明異議，基於尊重當事人對傳
    聞證據之處分權，及證據資料愈豐富，愈有助於真實發見之
    理念，且強化言詞辯論主義，使訴訟程序得以順暢進行，上
    開傳聞證據亦均具有證據能力。查檢察官、被告對於本案卷
    內相關證人之證述、文書卷證資料（贓物認領保管單、員警
    職務報告、扣押物品目錄表等），有何不得為證據之情形，
    均未於本院言詞辯論終結前聲明異議，且有關本案證人之證
    述、文書卷證資料亦經本院於審理期日逐一提示、朗讀，並
    告以要旨，檢察官及被告對證據資料均表示無意見，本院審
    酌相關證人證述筆錄製成、文書卷證資料取得，並無證據顯
    示有何違背程序規定情事，依據上揭說明，均應具有證據能
    力。
三、卷附之現場照片及贓物照片，均係屬機械性紀錄特徵，也就
    是認識對象的是照相鏡頭，透過鏡頭形成的畫面映寫入膠卷
    ，然後還原於照相紙上，故照相中不含有人的供述要素，在
    現實情形與作為傳達結果的照相，在內容上的一致性是透過
    機械的正確性來加以保障的，在照相中，並不存在人對現實
    情形的知覺、記憶，在表現時經常可能發生的錯誤（如知覺
    的不準確、記憶隨時間推移而發生的變化），故照相當然是
    非供述證據，並無傳聞法則之適用，惟卷附上開照片既係透
    過相機拍攝後經沖印所得，且與本案犯罪事實具有關聯性，
    且被告對於卷內所附之上揭照片亦未主張係執法人員違法取
    得，經查又無不得作為證據之事由，依法自得作為證據，而
    有證據能力（最高法院97年度臺上字第3854號判決意旨參見
    ）。
四、末按被告之自白，非出於強暴、脅迫、利誘、詐欺、疲勞訊
    問、違法羈押或其他不正之方法，且與事實相符者，得為證
    據，刑事訴訟法第156 條第1 項定有明文。查本件被告對於
    警詢、檢察官偵查中及本院審理時所為之自白，並未曾提出
    有何遭受「強暴、脅迫、利誘、詐欺、疲勞訊問、違法羈押
    或其他不正之方法」始為自白之主張，參酌下述其他證據，
    足認被告於警詢、檢察官偵查中及本院審理時所為之自白，
    與事實相符，依法自得為證據。
五、上揭犯罪事實，業據被告楊志宏於警詢、偵查及本院審理時
    均坦承不諱（見警卷第3 頁至第9 頁、偵卷第37頁至第38頁
    、本院卷第60頁至第66頁），核與證人即被害人楊欣凱、黃
    龍傳於警詢時之證述情節（見警卷第17頁第18頁、第25頁）
    ；證人即被害人干朝政、鄭英森於警詢時及本院審理時之證
    述情節（見警卷第10頁至第11頁、第13頁至15頁、本院卷第
    60頁至第68頁）大致相符，並有被害人干朝政出具之贓物認
    領保管單（見警卷第12頁）、被害人鄭英森出具之贓物認領
    保管單（見警卷第16頁）、被害人楊欣凱出具之贓物認領保
    管單（見警卷第19頁）、被害人黃龍傳出具之贓物認領保管
    單（見警卷第26頁）、員警職務報告（見警卷第1 頁）各1
    紙、南投縣政府警察局南投分局扣押物品目錄表（見警卷35
    頁至第37頁）1 份及附表二失竊之財物照片4 張（見警卷38
    頁至第39頁）、現場查證照片4 張（見警卷41頁至第44頁）
    附卷可稽，足認被告之自白核與事實相符，應堪採信，被告
    上開犯罪事實，均堪予認定。
六、核被告所為，均係犯刑法第320 條第1 項之竊盜罪。被告所
    犯上開4 次竊盜犯行間，犯意各別，行為不同，應予分論併
    罰。又依赦免法第1 條明文，減刑係屬赦免之一種寬典，是
    被告之刑期因減刑條例實施而赦免，則其究否構成累犯，應
    自該赦免之翌日起算至本件犯罪行為時，是否在5 年以內為
    斷，並非按執行完畢之日期起算（最高法院84年度臺非字第
    94號判決要旨參照）。經查，被告有犯罪事實欄所載之犯罪
    前科紀錄，此有臺灣高等法院被告全國前案紀錄表1 份在卷
    可憑，其受徒刑一部之執行而赦免後，5 年內故意再犯本件
    有期徒刑以上之4 罪，均為累犯，均應依刑法第47條第1 項
    之規定，加重其刑。爰審酌被告前有多次竊盜、毒品前科，
    素行不佳，又其不思以正途謀取財物，竟為滿足自己私慾，
    圖以不勞而獲之方式竊取他人財物，法治觀念淡薄，對社會
    治安影響甚鉅，然其於警詢、偵查及本院審理時均坦承犯行
    ，犯後態度尚佳，暨考量其智識程度、生活狀況、犯罪目的
    、動機、所生危害及犯罪手段平和等一切情狀，本院認蒞庭
    檢察官請求判處被告應執行有期徒刑1 年6 月，尚嫌過重，
    爰量處如主文所示之刑，及諭知易科罰金之折算標準，並定
    其應執行刑，及諭知易科罰金之折算標準，以資懲儆。
據上論斷，應依刑事訴訟法第284 條之1 、第299 條第1 項前段
，刑法第320 條第1 項、第41條第1 項前段、第8 項、第47條第
1項、第51條第5 款，刑法施行法第1 條之1，判決如主文。
本案經檢察官張嘉宏到庭執行職務。
中    華    民    國   100    年    10     月    13     日
                  刑事第八庭           法  官   田德煙
 以上正本證明與原本無異。
 如不服本判決應於收受判決後10日內向本院提出上訴書狀，並
 應敘述具體理由；其未敘述上訴理由者，應於上訴期間屆滿後
 20日內向本院補提理由書（均須按他造當事人之人數附繕本）
 「切勿逕送上級法院」。
 告訴人或被害人對於判決如有不服具備理由請求檢察官上訴者
 ，其上訴期間之計算係以檢察官收受判決正本之日期為準。
中    華    民    國   100    年    10    月    13    日
                                      書記書  吳冠慧
附表一：
  ┌──┬────┬────┬───┬──────┬──────┬──────┐
  │編號│時間    │地點    │被害人│方        式│所竊之財物  │ 宣告刑欄   │
  ├──┼────┼────┼───┼──────┼──────┼──────┤
  │ 1  │99年10月│彰化縣埤│鄭英森│楊志宏駕駛竊│門鎖遙控器、│楊志宏犯竊盜│
  │    │21日19時│頭鄉文化│      │得之車牌號碼│印章、加油卡│罪，累犯，處│
  │    │許      │路369號 │      │9V-9333 號自│、鄭惠娟學生│有期徒刑肆月│
  │    │        │明道大學│      │小客車獨自前│證影本1 張、│，如易科罰金│
  │    │        │停車場內│      │往左列地點，│硬幣約新臺幣│，以新臺幣壹│
  │    │        │        │      │徒手將被害人│500 元      │仟元折算壹日│
  │    │        │        │      │鄭英森所使用│            │。          │
  │    │        │        │      │之車牌號碼Q9│            │            │
  │    │        │        │      │-8399 號自小│            │            │
  │    │        │        │      │客車車窗扳開│            │            │
  │    │        │        │      │打破（毀損部│            │            │
  │    │        │        │      │分未據告訴）│            │            │
  │    │        │        │      │後，竊取車  │            │            │
  │    │        │        │      │內財物得手。│            │            │
  ├──┼────┼────┼───┼──────┼──────┼──────┤
  │ 2  │99年10月│彰化縣埤│干朝政│楊志宏駕駛上│車牌號碼6230│楊志宏犯竊盜│
  │    │27日17時│頭鄉斗苑│      │揭竊得之自小│─EK號自小客│罪，累犯，處│
  │    │許      │東路136 │      │客車獨自前往│車車牌2 面  │有期徒刑肆月│
  │    │        │項「水餃│      │左列地點，先│            │，如易科罰金│
  │    │        │王停車場│      │徒手試著轉動│            │，以新臺幣壹│
  │    │        │」內    │      │被害人干朝政│            │仟元折算壹日│
  │    │        │        │      │所有之車牌  │            │。          │
  │    │        │        │      │6230-EK 號自│            │            │
  │    │        │        │      │小客車車牌，│            │            │
  │    │        │        │      │發現可轉動後│            │            │
  │    │        │        │      │，即以徒手之│            │            │
  │    │        │        │      │方式竊取該車│            │            │
  │    │        │        │      │車牌2 面得手│            │            │
  │    │        │        │      │。          │            │            │
  ├──┼────┼────┼───┼──────┼──────┼──────┤
  │ 3  │99年10月│彰化縣埤│楊欣凱│楊志宏駕駛上│車牌號碼1592│楊志宏犯竊盜│
  │    │27日17時│頭鄉斗苑│      │揭竊得之自小│─EB號自小客│罪，累犯，處│
  │    │許      │東路121 │      │客車獨自前往│車車牌2 面  │有期徒刑肆月│
  │    │        │巷口對面│      │左列地點，先│            │，如易科罰金│
  │    │        │空地    │      │徒手試著轉動│            │，以新臺幣壹│
  │    │        │        │      │被害人楊所凱│            │仟元折算壹日│
  │    │        │        │      │所使用之車牌│            │。          │
  │    │        │        │      │1592-EB 號自│            │            │
  │    │        │        │      │小客車車牌，│            │            │
  │    │        │        │      │發現可轉動後│            │            │
  │    │        │        │      │，即以徒手之│            │            │
  │    │        │        │      │方式竊取該車│            │            │
  │    │        │        │      │車牌2 面得手│            │            │
  │    │        │        │      │。          │            │            │
  ├──┼────┼────┼───┼──────┼──────┼──────┤
  │ 4  │99年10月│彰化線鹿│黃龍傳│楊志宏駕駛上│高速公路收費│楊志宏犯竊盜│
  │    │下旬某日│港鎮鹿和│      │揭所竊得之自│卡1張       │罪，累犯，處│
  │    │上午10時│路2段287│      │小客車獨自前│            │有期徒刑月│
  │    │許      │號旁    │      │往左列地點，│            │，如易科罰金│
  │    │        │        │      │徒手將被害人│            │，以新臺幣壹│
  │    │        │        │      │黃龍傳所有之│            │仟元折算壹日│
  │    │        │        │      │車牌2S-3 333│            │。          │
  │    │        │        │      │號自小客車之│            │            │
  │    │        │        │      │三角窗玻璃扳│            │            │
  │    │        │        │      │開打破（毀損│            │            │
  │    │        │        │      │部分未據告訴│            │            │
  │    │        │        │      │）後，竊取車│            │            │
  │    │        │        │      │內財物得手。│            │            │
  └──┴────┴────┴───┴──────┴──────┴──────┘
附表二：
  ┌──┬─────────────────┬──┬───────────┐
  │編號│品名                              │數量│備註                  │
  ├──┼─────────────────┼──┼───────────┤
  │ 1  │遠通電子收費卡。                  │1 張│業經被害人黃龍傳領回。│
  ├──┼─────────────────┼──┼───────────┤
  │ 2  │鄭惠娟醒吾技術學院學生證影本。    │1 張│業經被害人鄭英森領回。│
  ├──┼─────────────────┼──┼───────────┤
  │ 3  │6230-EK號車牌。                   │2 面│業經被害人干朝政領回。│
  ├──┼─────────────────┼──┼───────────┤
  │ 4  │1592-EB號車牌。                   │2 面│業經被害人楊欣凱領回。│
  └──┴─────────────────┴──┴───────────┘
附錄本案論罪科刑法條全文：
中華民國刑法第320條
意圖為自己或第三人不法之所有，而竊取他人之動產者，為竊盜
罪，處5  年以下有期徒刑、拘役或 5 百元以下罰金。
意圖為自己或第三人不法之利益，而竊佔他人之不動產者，依前
項之規定處斷。
前二項之未遂犯罰之。